【裁判字號】    97,上訴,219
【裁判日期】    970929
【裁判案由】    違反毒品危害防制條例
【裁判全文】
臺灣高等法院花蓮分院刑事判決         97年度上訴字第219號
上  訴  人
即  被  告  甲○○
上列上訴人因違反毒品危害防制條例案件，不服臺灣花蓮地方法
院97年度訴字第76號，中華民國97年7 月31日第一審判決（起訴
案號：臺灣花蓮地方法院檢察署97年度偵字第550 號），提起上
訴，本院判決如下：
    主  文
上訴駁回。
    理  由
一、按不服地方法院之第一審判決而上訴者，應向管轄第二審之
    高等法院為之。上訴書狀應敘述具體理由。上訴書狀未敘述
    上訴理由者，應於上訴期間屆滿後20日內補提理由書於原審
    法院，逾期未補提者，原審法院應定期間先命補正。第二審
    法院認為上訴書狀未敘述理由或上訴有第362 條前段之情形
    者，應以判決駁回之。但其情形可以補正而未經原審法院命
    其補正者，審判長應定期間先命補正。刑事訴訟法第361 條
    、第367條，分別定有明文。所謂不服第一審判決之具體理
    由，必係依據卷內既有訴訟資料或提出新事證，指摘或表明
    第一審判決有何採證認事、用法或量刑等足以影響判決本旨
    之不當或違法，而構成應予撤銷之具體事由，始克當之（例
    如：依憑證據法則具體指出所採證據何以不具證據能力，或
    依憑卷證資料，明確指出所為證據證明力之判斷如何違背經
    驗、論理法則）；倘僅泛言原判決認定事實錯誤、違背法令
    、量刑失之過重或輕縱，而未依上揭意旨指出具體事由，或
    形式上雖已指出具體事由，然該事由縱使屬實，亦不足以認
    為原判決有何不當或違法者（例如：對不具有調查必要性之
    證據，法院未依聲請調查亦未說明理由，或援用證據不當，
    但除去該證據仍應為同一事實之認定），皆難謂係具體理由
    ，俾與第二審上訴制度旨在請求第二審法院撤銷、變更第一
    審不當或違法之判決，以實現個案救濟之立法目的相契合，
    並節制濫行上訴（最高法院97年度臺上字第892號判決參照
    ）。是以上訴人之上訴書狀或補提之上訴理由書，雖有敘述
    上訴理由，惟並未具體敘述第一審判決有上述違法、不當情
    形，即與未敘述具體理由無異，其所為上訴，即不符合上訴
    之法定要件。
二、本案上訴人即被告甲○○不服原審判決，於民國97年8 月18
    日提起上訴，形式上雖提出上訴狀敘述理由，惟上訴理由略
    以：
（一）被告係與證人曾稚竣各出資新台幣（下同）1 萬元向訴外
      人黃國一購買毒品，其與曾稚竣為合買合用之關係，被告
      並無販毒予曾稚竣，有通訊監察譯文可憑。
（二）96年12月28日通訊監察譯文僅能說明被告欲至張樂強家中
      收取借款，張樂強並詢問被告有無毒品而已，證人張樂強
      於原審亦證稱未向被告買過毒品。
（三）被告係受案外人羅世淞（原審通緝中）指示交付證人陳國
      勝安非他命，且未收取價金1千元。
三、經查，原審認定被告販賣第2 級毒品與曾稚竣、張樂強、陳
    國勝，除憑被告於偵查及原審羈押庭之自白外（偵查卷第11
    至12頁；原審卷第18至19頁），證人曾稚竣於原審亦證述伊
    確曾於96年11月間，在被告住所，向被告購買安非他命2 次
    ，每次1千元；96年12月12日下午4時52分33秒之通訊監察譯
    文乃被告邀伊合資購買毒品，與被告先前販賣安非他命予伊
    係屬二事。被告依前揭通訊監察譯文，辯稱與證人曾稚竣僅
    存在合買合用關係而未涉販毒情事即有不符（偵查卷第35頁
    ；原審卷第154至159頁）。另證人張樂強於偵查及原審時均
    證稱為警搜索扣得之安非他命殘渣袋，有部分係向被告購得
    （偵查卷第21至22頁；原審卷第159至163頁）；96年12月28
    日11時38分及21時51分之通訊監察譯文乃伊向被告購買1千
    元安非他命，被告將安非他命送至伊住所，並向伊收取之前
    欠款1千元，故伊共交付被告2千元，有通訊監察譯文可資憑
    佐（警詢卷第69至73頁）。雖證人張樂強經辯護人及被告詰
    問後，改稱當日被告有無算錢伊忘記了，及僅係請被告調毒
    品，被告沒有賺錢等語，非但前後證詞矛盾，亦與通訊監察
    譯文內容不符，應為附和被告及屬個人臆測之詞而不足採信
    （原審卷第159至165頁）。又證人陳國勝於偵查及原審審理
    時均證稱向被告購得安非他命，並交付1千元與被告（偵查
    卷第42至43頁；原審卷第169至173頁），被告辯稱交付毒品
    與證人陳國勝係受羅世淞指示並未販毒等語，顯與被告先前
    供述矛盾而不可信。再者，被告對其在警詢、偵查時及原審
    羈押庭、準備程序之陳述既無意見（原審卷第196頁），則
    原審認定被告販賣毒品與前開人等即非無據。被告所執上訴
    理由，均據其於原審提出抗辯，經原審調查證據後俱認不可
    採，並於判決理由中逐一詳加論駁，被告仍執前詞否認犯罪
    ，又無舉出具體事證指明原判決有何違法、不當情形，或與
    卷證不符之處，顯與刑事訴訟法第361條第2項規定上訴則原
    審審書狀所應具備之「具體理由」未合，其上訴即屬違背法
    律上之程式，爰不經言詞辯論，逕予駁回。
四、據上論斷，應依刑事訴訟法第367條前段、第372條，判決如
    主文。
中    華    民    國    97    年    9     月    29    日
                            刑事審判長法  官  謝志揚
                                      法  官  賴淳良
                                      法  官  劉雪惠
以上正本證明與原本無異。
如不服本判決，應於判決送達後10日內，向本院提出上訴狀。其
未敘述理由者，並應於提出上訴狀後10日內本院補提理由狀（均
須附繕本）。
                                      書記官  李德霞
中    華    民    國    97    年    9     月    29    日
附錄本判決論罪之法條全文：
毒品危害防制條例第4條
製造、運輸、販賣第一級毒品者，處死刑或無期徒刑；處無期徒
刑者，得併科新臺幣 1 千萬元以下罰金。
製造、運輸、販賣第二級毒品者，處無期徒刑或 7 年以上有期徒
刑，得併科新臺幣 7 百萬元以下罰金。
製造、運輸、販賣第三級毒品者，處 5 年以上有期徒刑，得併科
新臺幣 5 百萬元以下罰金。
製造、運輸、販賣第四級毒品者，處 3 年以上 10 年以下有期徒
刑，得併科新臺幣 3 百萬元以下罰金。
製造、運輸、販賣專供製造或施用毒品之器具者，處 1 年以上 7
年以下有期徒刑，得併科新臺幣 1 百萬元以下罰金。
前五項之未遂犯罰之。


司法院資訊處製作；財團法人民間司法改革基金會備份。
